【裁判字號】    92,台上,5003
【裁判日期】    920910
【裁判案由】    強盜
【裁判全文】
最高法院刑事判決                              九十二年度台上字第五００三號
    上  訴  人  丙○○
                乙○○
                甲○○
右上訴人等因強盜案件，不服台灣高等法院台南分院中華民國九十二年六月十七日第
二審判決（九十二年度上訴字第二一二號，起訴案號：台灣台南地方法院檢察署九十
一年度偵字第八二四六號），提起上訴，本院判決如左：
    主  文
上訴駁回。
    理  由
按刑事訴訟法第三百七十七條規定：上訴於第三審法院，非以判決違背法令為理由，
不得為之。是提起第三審上訴，應以原判決違背法令為理由，係屬法定要件。且必須
依據卷內資料為具體之指摘，並足據以辨認原判決已具備違背法令之形式，始屬相當
。本件原判決依據上訴人丙○○、乙○○、甲○○分別於警訊、偵查、第一審之供述
，與被害人王淑珍之指述，及承辦本件強盜案偵查員高崇斌於原審證稱查獲上訴人等
涉案之過程，因而認定上訴人等三人，於民國九十一年七月二十一日下午二十一時許
，在雲林縣大埤鄉○○村○○路○段被害人經營之「圓圓檳榔攤」，結夥強盜檳榔攤
內財物，現金新台幣（下同）一萬三千元、行動電話機一支、保鮮盒一個、「七星」
牌香煙五條又六包、「大衛杜夫」牌香煙四條又六包、「峰」牌香煙三條又六包及「
奧利多」飲料八瓶等，得手後駕車逃逸之事實，已詳載其所憑之證據及認定之理由。
，而以上訴人等否認強盜犯行，丙○○辯稱：係被害人拿假煙賣給我；所以我罵她，
她就跟我爭吵，我就打她，後來抓住她的頭髮，她表示是否不要再傷害她，要怎樣都
隨便我，並表示要自己拿東西，我說叫我太太及朋友去拿就可以云云；乙○○辯稱：
當時伊在睡覺，不知道發生什麼事，丙○○要我們拿東西，伊有下車，但沒有拿東西
，伊手裡抱一個二、三個月的小孩等語；甲○○辯稱：當時我們在睡覺，被丙○○叫
起來，剛睡醒不知道丙○○為什麼要我們進去拿東西等語，如何均不足採信，亦於理
由內一一加以指駁及說明，從形式上觀察，並無違背法令之情形存在。丙○○、乙○
○共同上訴意旨略稱：乙○○原先不知事情的嚴重性，只想和夫丙○○、與夫女友甲
○○一起擔當，故警訊時都承認，如今都被判刑，家中子女幼小，雙親年老，已深知
悔悟等語；甲○○上訴意旨略稱：案發當天，伊實於車上睡覺，當時丙○○以命令的
口氣要伊迅速起來，至檳榔攤內拿東西，伊還在質疑，丙○○見伊遲未下車，即以強
硬的口氣迫其及乙○○下車，伊等無奈，只有順從丙○○的意思等語；對於原判決究
竟如何違背法令，均未依據卷內資料為具體之指摘，而僅就原判決已說明之事項，再
為事實上之爭執，顯非以判決違背法令為理由，則依首開規定，上訴人等上訴皆違背
法律上之程式，應予駁回。
據上論結，應依刑事訴訟法第三百九十五條前段，判決如主文。
中      華      民      國    九十二    年      九      月      十      日
                              最高法院刑事第八庭
                                  審判長法官  莊  登  照
                                        法官  洪  明  輝
                                        法官  黃  一  鑫
                                        法官  魏  新  和
                                        法官  林  秀  夫
      右正本證明與原本無異
                                              書  記  官
中      華      民      國    九十二    年      九      月     十八     日


司法院資訊處製作；財團法人民間司法改革基金會備份。
